【裁判字號】    97,交聲,38
【裁判日期】    970430
【裁判案由】    聲明異議
【裁判全文】
臺灣彰化地方法院交通事件裁定          97年度交聲字第38號
移送機關     交通部公路總局臺中區監理所彰化監理站
受處分人
即異議人     甲○○
上列異議人即受處分人因違反道路交通管理處罰條例案件，對於
交通部公路總局臺中區監理所彰化監理站民國96年12月3日所為
之處分（彰監四字第裁64—GD0000000號），聲明異議，本院裁
定如下：
    主  文
異議駁回。
    理  由
一、原處分意旨略以：本件受處分人即異議人於民國96年10月8
    日9時45分許，駕駛欣運有限公司所有之車牌號碼S7-391號
    自用一般大貨車，行經臺中市○○路、龍洋巷口有燈光號誌
    管制之交叉路口，因「闖紅燈」之違規事實，經臺中市警察
    局交通警察隊依違反道路交通管理處罰條例第53條第1項之
    規定以中市警交字第GD0000000號違反道路交通事件當場舉
    發，於96年12月3日以彰監四字第裁64-GD0000000號裁決書
    ，裁處罰鍰新臺幣（下同）3600元，並依同條例第63條記違
    規點數3點，於法應無不合等語。
二、異議意旨略以：臺中市○○路、龍洋巷口之紅綠燈有左轉指
    示燈之號誌，所以駕車由慢車道切入快車道並無闖紅燈，只
    是遵守左轉指示燈之號誌，此乃員警不諳法律條文所致等語
    。
三、按汽車行駛至交岔路口，其行進、轉彎，應遵守燈光號誌；
    汽車駕駛人，行經有燈光號誌管制之交岔路口闖紅燈者，處
    1800元以上5400元以下罰鍰，道路交通安全規則第102條第1
    項第1款及道路交通管理處罰條例第53條第1項分別定有明文
    。又按汽車駕駛人在車輛面對圓形紅燈時仍逕予穿越路口至
    銜接路段，含左轉、直行、迴轉及右轉（依箭頭綠燈允許行
    駛者除外）即視為闖紅燈之行為（交通部82年4月22日交路
    字第009811號函文可資參照）。
四、經查：
（一）、受處分人確有於前揭時、地駕駛上開自用一般大貨車，
        因行經有燈光號誌管制之交岔路口闖紅燈（由環中路慢
        車道於左轉專用指示燈亮起時，切入快車道直行）之違
        規，而經員警逕行舉發並掣開違規通知單等情，業據受
        處分人自承在卷，並有臺中市警察局舉發違反道路交通
        管理事件通知單1紙附卷可憑，足徵受處分人確實有駕
        駛車輛行經有燈光號誌管制之交岔路口闖紅燈之違規事
        實，合先敘明。
（二）、受處分人雖以臺中市○○路、龍洋巷口之紅綠燈有左轉
        指示燈之號誌，所以駕車由慢車道切入快車道並無闖紅
        燈，只是遵守左轉指示燈之號誌等語置辯，然按車輛面
        對圓形紅燈，表示禁止通行，不得超越停止線或進入路
        口，此觀道路交通標誌標線號誌設置規則第206條第5項
        第1款規定即明，受處分人自不得於號誌顯示紅燈及左
        轉箭頭指示綠燈時，超越停止線進入路口由慢車道左轉
        彎切入快車道直行，是受處分人上開所辯，顯屬無據。
        至受處分人指當時東西向及南北向直行方向都是紅燈，
        其採取之行進方式是安全的，當時東西向只有大圓紅燈
        ，沒有其他燈號，如果其等東西向的綠燈亮，再轉入南
        北向快車道會佔用車道相當長的時間及相當大的空間乙
        節，惟查受處分人倘於左轉燈亮起而由慢車道切入快車
        道，易使後面欲左轉車輛誤認其欲左轉彎，而其卻直行
        ，恐造成後面車輛追撞的危險，是依實際路況以觀，行
        駛於慢車道之車輛僅得等待快車道無來車時始得切入快
        車道行駛，以免致生交通危險，方為適法，受處分人不
        循此途，反竟自強行在該路口闖紅燈左轉彎切入快車道
        行駛，所為自屬闖紅燈之違規行為至明。受處分人辯稱
        其係為避免佔用車道過常之時間及過大空間，核與前揭
        客觀注意義務有違，容係其個人主觀意見，尚難遽採。
（三）、綜上所述，受處分人確有於前揭時、地駕駛上開車輛行
        經有燈光號誌管制之交岔路口闖紅燈之違規行為，從而
        ，原處分機關依道路交通管理處罰條例第53條第1項，
        裁處新臺幣3600元，並記違規點數3點，核無違誤，受
        處分人所執前詞聲明異議，為無理由，應予駁回。
五、據上論斷，應依道路交通管理處罰條例第87條第2項，道路
    交通案件處理辦法第19條，裁定如主文。
據上論斷，應依道路交通案件處理辦法第19條，裁定如主文。
中    華    民    國    97    年    4     月    30    日
                  交通法庭  法  官  羅  永  安
以上正本證明與原本無異。
如不服本裁定，應於裁定送達後五日內向本院提出抗告狀 (須附
繕本 )。
中    華    民    國    97    年    4     月    30    日
                            書記官  魏  嘉  信


司法院資訊處製作；財團法人民間司法改革基金會備份。
